【裁判字號】    98,訴,380
【裁判日期】    980525
【裁判案由】    違反毒品危害防制條例
【裁判全文】
臺灣嘉義地方法院刑事判決               98年度訴字第380號
公  訴  人  臺灣嘉義地方法院檢察署檢察官
被      告  甲○○
                      號
上列被告因違反毒品危害防制條例案件，經檢察官提起公訴（98
年度毒偵字第532 號），被告於準備程序中就被訴事實為有罪之
陳述，經本院合議庭裁定由受命法官改依簡式程序審理，判決如
下：
    主  文
甲○○施用第一級毒品，累犯，處有期徒刑拾月；又施用第二級
毒品，累犯，處有期徒刑伍月。應執行有期徒刑壹年壹月。
    犯  罪  事  實
一、甲○○前因施用毒品案件，經本院裁定令入戒治處所強制戒
    治，甫於民國92年3 月3 日因停止其處分出監。又因施用毒
    品案件，經本院以94年度訴字第265 號判決分別判處有期徒
    刑1 年2 月、7 月，並定其應執行之刑為有期徒刑1 年6 月
    確定，甫於96年7 月3 日縮刑期滿執行完畢。詎其仍不知悔
    改，分別基於施用第一級毒品海洛因（以下簡稱海洛因）、
    第二級毒品甲基安非他命（以下簡稱甲基安非他命）之犯意
    ，於98年1 月16日20時許，在不詳處所，分別以注射針筒注
    射、玻璃球燒烤之方式施用海洛因及甲基安非他命各1 次。
    嗣於98年1 月18日，甲○○在嘉義縣竹崎鄉龍山村龍山社區
    活動中心前欲領取消費卷時，因神情有異為警盤查，經甲○
    ○同意採集其尿液檢體送驗後，確認檢驗結果呈可待因、嗎
    啡及甲基安非他命陽性反應，始悉上情。
二、案經嘉義縣警察局竹崎分局報告臺灣嘉義地方法院檢察署檢
    察官偵查起訴。
    理  由
一、本件係經被告甲○○於準備程序當庭表示認罪，而經本院裁
    定以簡式審判程序加以審理，則依據刑事訴訟法第273 條之
    2 、同法第159 條第2 項之規定，不適用傳聞法則有關限制
    證據能力之相關規定，合先敘明。
二、上揭犯罪事實，業據被告於本院審理中坦承不諱；又被告於
    98年1 月18日13時許，經警得其同意採尿送驗，其結果呈嗎
    啡、可待因及甲基安非他命陽性反應等情，有臺灣檢驗科技
    股份有限公司濫用藥物尿液檢驗報告（檢體編號為：竹A08
    號）及代號與真實姓名對照表等在卷足憑，是被告上揭自白
    核與事實相符，應堪採信。另毒品危害防制條例第20條就施
    用毒品者，祇於「初犯」及「5 年後再犯」2 種情形，有其
    追訴條件之限制，即須於初犯經觀察、勒戒或強制戒治釋放
    後，5 年內均無施用毒品之行為，始能認其前所實施之觀察
    、勒戒或強制戒治已足遮斷毒癮，而得於5 年後再犯時，再
    予適用初犯之規定，重行觀察、勒戒等程序。倘5 年內已經
    再犯，被依法追訴處罰，縱其第3 次（或第3 次以上）施用
    毒品之時間在初犯釋放5 年以後，即與「5 年後再犯」之情
    形有別，且因已於「5 年內再犯」，顯見其再犯率甚高，原
    實施觀察、勒戒或強制戒治，已無法收其實效，而無5 年戒
    斷期之存在，自無再經觀察、勒戒及強制戒治之必要，應得
    逕行追訴處罰（最高法院97年度第5 次刑事庭會議決議參照
    ）。本件被告前因施用毒品案件，經本院裁定令入戒治處所
    強制戒治，甫於92年3 月3 日因停止其處分出監，其於釋放
    後5 年內，復於93年11月11日晚間至95年11月17日中午、93
    年11月12日晚間至95年1 月17日中午，分別連續施用海洛因
    及甲基安非他命多次，經本院以94年度訴字第265 號判決分
    別判處有期徒刑1 年2 月、7 月，並定其應執行有期徒刑1
    年6 月確定等情，有臺灣高等法院被告前案紀錄表1 份附卷
    可稽。是被告既曾於「5 年內再犯」，且經法院判處罪刑確
    定，揆諸上開說明，本件被告施用海洛因、甲基安非他命之
    犯行，雖係於其前受強制戒治執行完畢釋放5 年後再犯，仍
    得依毒品危害防制條例第23條第2 項之規定，予以追訴處罰
    。從而，本件事證明確，被告施用第一級毒品海洛因、第二
    級毒品甲基安非他命之犯行，洵堪認定，應依法論科。
三、查海洛因、甲基安非他命分別為毒品危害防制條例第2 條第
    2 項第1 款、第2 款所定之第一級、第二級毒品，核被告所
    為，分別係犯毒品危害防制條例第10條第1 項之施用第一級
    毒品罪、同條第2 項之施用第二級毒品罪。被告施用前各持
    有海洛因、甲基安非他命之低度行為，各應為施用之高度行
    為所吸收，不另論罪。其所犯上開2 罪，犯意各別，行為互
    殊，應予分論併罰。又被告前因施用毒品案件，經本院以94
    年度訴字第265 號判決分別判處有期徒刑1 年2 月、7 月，
    並定其應執行之刑為有期徒刑1 年6 月確定，甫於96年7 月
    3 日縮刑期滿執行完畢等情，業如前述，並有上揭前案紀錄
    表附卷足參，其受有期徒刑之執行完畢後5 年內，故意再犯
    本件有期徒刑以上之2 罪，均為累犯，各應依刑法第47條第
    1 項之規定加重其刑。爰審酌被告素行非佳，有上揭前案紀
    錄表在卷可稽，且施用毒品後經觀察、勒戒及強制戒治，猶
    未知所警惕，進而再犯本件2 罪，足見其並未徹底戒除施用
    毒品，惟念及施用毒品本質上係戕害自身健康之行為，尚未
    嚴重破壞社會秩序或侵害他人權益，及被告坦承犯行、犯後
    態度尚屬良好等一切情狀，分別量處如主文所示之刑，並定
    應執行之刑，以資儆懲。
據上論斷，應依刑事訴訟法第273 條之1 第1 項、第299 條第1
項前段，毒品危害防制條例第10條第1 項、第2 項，刑法第11條
前段、第47條第1 項、第51條第5 款，判決如主文。
本案經檢察官姜智仁到庭執行職務。
中    華    民    國    98    年     5    月    25    日
                  刑事第一庭    法  官  張志偉
以上正本證明與原本無異。
如不服本判決應於收受判決後10日內向本院提出上訴書狀，並應
敘述具體理由；其未敘述上訴理由者，應於上訴期間屆滿後20日
內向本院補提理由書（均須按他造當事人之人數附繕本）「切勿
逕送上級法院」。
中    華    民    國    98    年     5    月    25    日
                                書記官  張子涵
附錄法條：
毒品危害防制條例第10條
施用第一級毒品者，處6 月以上5 年以下有期徒刑。
施用第二級毒品者，處3 年以下有期徒刑。


司法院資訊處製作；財團法人民間司法改革基金會備份。
